最高法院民事判決　　　　　　　　　　　　　　　八十八年度台上字第二一六○號
　　上　訴　人　乙○○
　　被 上訴 人　甲○○
　　訴訟代理人　許國棟律師
右當事人間請求損害賠償事件，上訴人對於中華民國八十七年九月二十一日台灣高等
法院第二審判決（八十七年度上字第二二○號），提起上訴，本院判決如左：
    主  文
上訴駁回。
第三審訴訟費用由上訴人負擔。
    理  由
本件上訴人主張：被上訴人於民國八十四年九月二十九日清晨，擅自拆毀伊向訴外人
吳文聲承租之宜蘭縣頭城鎮○○路一三之一號房屋後段屋頂之遮雨塑膠浪板四片，棄
置於地面，適逢豪雨，致雨水及泥巴淋濕放置於該處之內衣商品，以及上開房屋一樓
住宅之裝潢設備遭受破壞，伊因而受有內衣商品新台幣（以下同）五十萬零八百十二
元及裝潢設備十四萬八千七百八十五元之損害等情，爰依侵權行為法律關係，求為命
被上訴人給付六十四萬九千五百九十七元並加付遲延利息之判決。
被上訴人則以：依上訴人向宜蘭縣頭城鎮調解委員會聲請調解之準備書狀所載內容，
上訴人所承租之上開房屋一樓住宅裝潢設備係於八十四年十二月四日遭受破壞，足見
伊並未於同年九月二十九日毀損該裝潢設備。又由宜蘭氣象站八十四年九月二十九日
上午八時之降雨量為○‧五公厘，及台灣省宜蘭農田水利會頭城雨量站是日之降雨量
為一‧五公厘以觀，上訴人放置在鐵架上之紙箱及下面之大紙箱絕難被雨水淋濕。況
上訴人之內衣商品果於八十四年九月二十九日遭雨淋濕而受損，為何於同年十月四日
雙方訂立修繕房屋契約書時，非但不請求伊賠償，反而甘願訂立該契約書？故上訴人
主張伊拆除其承租房屋屋頂之遮雨塑膠浪板，致其內衣商品遭雨淋濕而受損，亦非事
實等語，資為抗辯。
原審斟酌全辯論意旨及調查證據之結果，以：經查閱宜蘭縣頭城鎮調解委員會八十五
年民調字第四號事件卷宗，上訴人於八十五年一月十四日向該調解委員會聲請調解時
，陳稱：被上訴人係於八十四年十二月一日擅自將上訴人之室內裝潢全部拆除，核與
訴外人即承攬修繕兩造承租或所有房屋之李志慶工人林碧宏，於被上訴人毀損案件中
證稱：八十四年十一月十五日以後與李志慶去拆系爭房屋，二者在時間上大致相符，
故上訴人主張被上訴人於八十四年九月二十九日清晨，拆毀其室內裝潢一節，即非可
採。至於八十四年十一月十五日以後或八十四年十二月一日，被上訴人委請李志慶拆
除系爭房屋，則係根據兩造與訴外人吳文聲於八十四年十月四日簽訂之修繕房屋契約
書而為，有記載內容「修理房屋費用由雙方估價，底價較低為得標，修理經費雙方各
出一半，雙方應同意二個月內施工，四個月內完成……不得異議」，且其真正為上訴
人所不爭之上開契約書及被上訴人、吳文聲於同年月二十九日，依該契約書將上開修
繕工程交與李志慶承作而簽訂之合約書可憑。又依據李志慶在上開毀損案件中所為之
證言，其在開始拆屋前亦已依合約書之約定通知上訴人，把要拆的部分室內東西先搬
走，上訴人也已先搬走，只留下冰箱及冷氣，由其工人替上訴人搬。準此，被上訴人
於前揭時日委請李志慶拆除房屋，自難認係侵權行為。次查上訴人放置內衣商品之貨
架層層均有木板相隔，貨架上面又以南亞塑膠板裝訂天花板，天花板上再覆蓋塑膠浪
板，最上面始為瓦片之屋頂，且其內衣商品又均以紙盒包裝，為上訴人所是認，並有
其提出之相片可稽，故除較長時間之大雨外，若以綿綿細雨，實無法將二千多件之內
衣商品淋濕。而據交通部中央氣象局函送之宜蘭氣象站八十四年九月逐時降雨量及台
灣省宜蘭農田水利會頭城雨量站八十四年逐日降雨量之資料所載：宜蘭氣象站八十四
年九月二十九日上午八時之降雨量為○‧五公厘，而九時「Ｔ」之符號則表示祇有雨
跡，不能以雨天計；台灣省宜蘭農田水利會頭城雨量站八十四年九月二十九日之總雨
量為一‧五公厘，依前揭所述，頭城鎮當天整天之總雨量應無法淋濕紙箱內之內衣商
品。況訴外人即警員林鉅祥於毀損案件中證稱：當天早上乙○○（即上訴人）到分駐
所說不提告訴也不報案，只是來了解這件事的處理情形。下班後伊到現場去看一下，
當時店內還好，沒看過卷內照片，因為乙○○要調解委員會調解或村里長協調，不須
要警察處理等語，衡以情理，上訴人果有二千三百四十八件內衣商品被雨淋濕，損失
數十萬元，應無不讓已至其店內瞭解狀況之警員處理之理。是以上訴人主張八十四年
九月二十九日傾盆大雨，因被上訴人拆毀塑膠浪板，致放置在鐵架上之紙箱及下面之
大紙箱被雨水淋濕，亦不可採。末查上訴人主張被雨淋濕之內衣商品，依其提出之出
貨單，計有雪德妮品牌內褲三九一件、內衣外穿一一三件、衛生衣一二○件、襯裙五
一件、內衣一六七三件，共計二三四八件。但經原審履驗結果，則僅有一七六七件，
計內褲四八○件、內衣、襯裙八四件及胸罩一二○三件，二者數量多所出入，並不相
符。且上訴人所保存之上述一七六七件內褲、襯裙、胸罩等絕大部分均無品牌，除有
少數襯裙有破爛現象外，其餘均看不出有雨水淋濕之痕跡。顯見此等貨品，係上訴人
歇業後所存之貨底，其破損並非出於被上訴人之侵權行為所致。從而，上訴人本於侵
權行為之法律關係，請求被上訴人賠償六十四萬九千五百九十七元並加付遲延利息，
自屬無據，不應准許，為其心證之所由得。並說明對兩造其餘攻擊防禦方法之取捨意
見，因而維持第一審所為上訴人敗訴判決，駁回其上訴，經核於法並無違誤。上訴論
旨，係就原審取捨證據、認定事實之職權行使，指摘原判決不當，聲明廢棄，非有理
由。
據上論結，本件上訴為無理由。依民事訴訟法第四百八十一條、第四百四十九條第一
項、第七十八條，判決如主文。
中      華      民      國    八十八    年      九      月    二十三    日
                              最高法院民事第七庭
                                  審判長法官  洪  根  樹
                                        法官  謝  正  勝
                                        法官  劉  福  來
                                        法官  吳  麗  女
                                        法官  陳  重  瑜
      右正本證明與原本無異
                                              書  記  官
中      華      民      國    八十八    年      十      月      八      日
